【裁判字號】    91,易,1704
【裁判日期】    921231
【裁判案由】    恐嚇取財
【裁判全文】
臺灣臺北地方法院刑事判決                        九十一年度易字第一七０四號
    公  訴  人  臺灣臺北地方法院檢察署檢察官
    被      告  甲○○  男  二.
右列被告因恐嚇取財案件，經檢察官提起公訴（九十一年度偵字第二八八一號），因
被告於本院準備程序中為有罪之陳述，嗣經本院合議庭裁定以簡式審判程序審理，本
院判決如左：
    主  文
甲○○連續意圖為自己不法之所有，以恐嚇使人將本人之物交付，累犯，處有期徒刑
拾月。扣案之單刃刀壹把（保管字號為九十二年度刑保管字第二四號）沒收之。
    事  實
一、甲○○曾於民國八十八年間因賭博案件，經本院以八十八年度易字第一五五號判
    決判處有期徒刑三月確定，於八十八年四月二十六日易科罰金執行完畢，猶不知
    悔改，其因缺錢花用，竟基於意圖為自己不法所有之概括犯意，先後於如附表所
    示之時、地，分別以乙○○積欠代購安非他命之價款新台幣（下同）八萬元、交
    保金四萬元、名譽損失六萬元及聘請律師費用二萬元等無稽事由，並向乙○○及
    丙○○恫嚇稱：如果不賠錢，就會叫道上兄弟將乙○○押走修理等語，且藉如附
    表所示之方式以向乙○○及丙○○索取財物，致使乙○○及丙○○心生畏懼，而
    先後交付如附表所示之款項，嗣因乙○○及丙○○不堪其擾而報警處理，並於台
    北縣新店市○○路一一０號之乙○○住處內扣得甲○○所有供犯罪所用之非屬於
    管制刀械之單刃刀一把。
二、案經乙○○、丙○○訴由台北縣政府警察局新店分局報請台灣台北地方法院檢察
    署檢察官偵查起訴，因甲○○於本院準備程序中為有罪之陳述，嗣經本院合議庭
    裁定以簡式審判程序審理。
    理  由
一、右揭犯罪事實，業據被告甲○○於本院審理中坦承不諱，復經證人即福中當舖負
    責人劉義文於警訊及偵查中證述在卷，核與告訴人乙○○、丙○○於警訊及偵查
    中所指訴之情節相符，並有告訴人乙○○所提供之郵政國內匯款收據二紙、證人
    劉義文所提供之典當簿影本及照片在卷可稽；又扣案之刀械一把，經送台北市政
    府警察局鑑定之結果，認定非屬槍砲彈藥刀械管制條例所列管之刀械，亦有該局
    九十二年五月二十八日北市警保字第０九二三六三六六六００號函在卷可參，且
    有扣案之上開刀械一把可資佐證，足徵被告甲○○之自白與事實相符。本件事證
    明確，被告犯行洵堪認定，應予依法論科。
二、核被告甲○○所為，均係犯刑法第三百四十六條第一項之恐嚇取財罪。又被告甲○○所為如附表編號二、五所示之恐嚇取財犯行，均係以一行為同時恐嚇告訴人
    乙○○及丙○○二人，而為想像競合犯。又其先後多次恐嚇取財之犯行，時間緊
    接，方法相同，觸犯基本構成要件相同之罪，顯係基於概括犯意而為之，應依連
    續犯之規定論以一罪，並依法加重其刑。又被告甲○○曾於八十八年間因賭博案
    件，經本院以八十八年度易字第一五五號判決判處有期徒刑三月確定，於八十八
    年四月二十六日易科罰金執行完畢，此有台灣高等法院檢察署刑案紀錄簡覆表一
    份在卷可稽，其前曾受有期徒刑之執行完畢，於五年以內再犯本件最重本刑為有
    期徒刑以上之罪，為累犯，應依刑法第四十七條之規定遞加重其刑。爰審酌被告
    甲○○僅因缺錢花用即以上開方式恐嚇他人以取得財物，嚴重危害社會安全，其
    行為惡性難謂非鉅，雖於犯後尚能坦承犯行，然其所得款項均未返還告訴人，及
    其品行、犯罪動機、目的、手段、生活狀況、智識程度、犯罪所得及犯罪所生之
    損害等一切情狀，量處如主文所示之刑。
三、扣案之單刃刀一把（保管字號為九十二年度刑保管字第二四號），係供犯罪所用
    之物，且為被告甲○○所有，業經其供明在卷，爰依刑法第三十八條第一項第二
    款之規定宣告沒收之。
據上論斷，應依刑事訴訟法第二百七十三條之一、第二百九十九條第一項前段，刑法
第五十六條、第三百四十六條第一項、第五十五條、第四十七條、第三十八條第一項
第二款，罰金罰鍰提高標準條例第一條前段，判決如主文。
本案經檢察官林宗志到庭執行職務。
中      華      民      國    九十二    年      十二     月    三十一   日
                                      臺灣臺北地方法院刑事第十五庭
                                            法  官  黃  雅  君
右正本證明與原本無異。
如不服本判決，應於判決送達後十日內向本院提出上訴狀（應抄附繕本）。告訴人或
被害人如對於本判決不服者，應具備理由請求檢察官上訴，其上訴期間之計算係以檢
察官收受判決正本之日期為準。
                                            書記官  黃  炎  煌
中      華      民      國    九十二    年     十二     月    三十一    日
附錄本案論罪科刑法條：
中華民國刑法第三百四十六條
(單純恐嚇罪)
意圖為自己或第三人不法之所有，以恐嚇使人將本人或第三人之物交付者
，處六月以上五年以下有期徒刑，得併科一千元以下罰金。
以前項方法得財產上不法之利益，或使第三人得之者，亦同。
前二項之未遂犯罰之。
附表：
編號  時            間    地        點    被害人    行為手段
一    九十年七月十一日    台北縣新店市    乙○○    向乙○○恫嚇稱：上次之
      七時許              新潭路三段一              事尚未了結，現在身上缺
                          一０號                    錢花用，而要乙○○將車
                          （起訴書誤載              號ＢＦＪ－一三九號之機
                          為台北縣新店              車典當，經乙○○以上開
                          市○○街一六              機車向福中當鋪典當二萬
                          八巷一弄四號）            元而交付之
二    九十年七月十六日    台北縣新店市    乙○○    誣指乙○○取走其手機，
      六時許              新潭路三段一    丙○○    並持非屬管制刀械之單刃
                          一０號                    刀砍向身旁椅子，向鍾春
                                                    雄及丙○○要求給付三萬
                                                    元作為賠償（未達使人不
                                                    能抗拒之程度），而由鍾
                                                    春吉給付現金三萬元
三    九十年七月下旬      台北縣新店市    乙○○    利用不知情之友人打電話
                          新潭路三段一              向乙○○稱其在獄中很辛
                          一０號                    苦而要求其給付一萬元，
                                                    嗣由丙○○於九十年八月
                                                    六日以乙○○名義匯款五
                                                    千元
四    九十年八月二十四    台北縣新店市    乙○○    向乙○○恫嚇稱：上次之
      日七時許            新潭路三段一              事尚未了結，現在身上缺
                          一０號                    錢花用，而要乙○○將車
                          （起訴書誤載              號ＢＦＪ－一三九號之機
                          為台北縣新店              車典當，經乙○○以上開
                          市○○街一六              機車向福中當鋪典當二萬
                          八巷一弄四號）            元而交付之
五    九十年十月十二日    台北縣新店市    乙○○    向乙○○及丙○○稱尚缺
      十九時許            新潭路三段一    丙○○    律師費二萬元，而要鍾春
                          一０號                    雄將車號ＢＦＪ－一三九
                          （起訴書誤載              號之機車典當，經乙○○
                          為台北縣新店              以上開機車向福中當鋪典
                          市○○街一六              當二萬元而交付之
                          八巷一弄四號）
六    九十年十月十七日    台北縣新店市    丙○○    佯稱前所給付款項為偽鈔
                          新潭路三段一              而要求匯款六千元，嗣由
                                                    丙○○於九十年十月十七
                                                    日以乙○○名義匯款六千
                                                    元


司法院資訊處製作；財團法人民間司法改革基金會備份。
